【裁判字號】    94,易,1662
【裁判日期】    950616
【裁判案由】    竊盜
【裁判全文】
臺灣板橋地方法院刑事判決              94年度易字第1662號
公  訴  人  臺灣板橋地方法院檢察署檢察官
被      告  甲○○
                    （現羈押於臺灣臺北看守所）
            乙○○
                    （現於臺灣新店戒治所戒治中）
上列被告因竊盜案件，經檢察官提起公訴（九十四年度偵字第一
四八五七號），及移送併辦（臺灣板橋地方法院檢察署九十四年
度偵緝字第二四○五號、九十五年度偵字第七一六二號，臺灣士
林地方法院檢察署九十四年度偵字第一○二四五號，臺灣基隆地
方法院檢察署九十四年度偵字第三七八六號），本院判決如下：
    主  文
甲○○共同連續攜帶兇器竊盜，累犯，處有期徒刑貳年陸月，並
於刑之執行前，令入勞動場所，強制工作年。扣案之車號七五
六五－ＤＹ號自用小貨車壹輛、抽油裝置壹組（含動力馬達、塑
膠管線及大型儲油桶等抽油裝置）及螺絲起子把，均沒收之。
乙○○共同連續攜帶兇器竊盜，處有期徒刑捌月。扣案之車號七
五六五－ＤＹ號自用小貨車壹輛、抽油裝置壹組（含動力馬達、
塑膠管線及大型儲油箱等抽油裝置）及螺絲起子把，均沒收之
。
    事  實
一、甲○○曾於民國九十二年五月間因竊盜案件，經臺灣高等法
    院判處有期徒刑一年八月確定，甫於九十三年九月十四日縮
    刑期滿執行完畢。詎猶不知悛悔，未戒除竊盜之習慣，竟與
    真實姓名不詳之成年男子自稱孫榮財之人（原名孫進財）、
    乙○○及陳家淮（詳附表併二5 ，業經基隆地方法院以九十
    四年度基簡字第九三八號判處有期徒刑六月確定）共同基於
    意圖為自己不法所有之概括犯意聯絡，自九十四年一月間起
    至同年九月間止，推由孫榮財、乙○○、陳家淮駕駛甲○○
    所有車號七五六五－ＤＹ號自用小貨車，車上設有動力馬達
    、塑膠管線及大型儲油桶等抽油裝置（下稱抽油裝置），並
    於車前座下置放客觀上均足以對人之生命、身體、安全構成
    威脅之螺絲起子三把而攜帶之，搭載甲○○前往臺北縣林口
    鄉○○路五六一巷十三號詮億交通企業有限公司停車場、三
    重市○○路與五華街口、金山鄉法鼓山工地、基隆市○○路
    某處工地、大武崙內寮里某處停車場、金山鄉○○路金山郵
    局對面、新店市○○路二十一號成石砂石場及臺北市○○區
    ○○路一一一號和昌國際工業股份有限公司內等處，由孫榮
    財等人把風，甲○○操作上揭車輛上抽油裝置，以塑膠管線
    插入他車油箱，啟動抽油裝置，將停於上址丙○○、蕭順元
    、高良勇、蔡塗城、蔡榮輝、陳金釧、陳育東、張文輝、嚴
    立群、葉衛伸、連家欣、陳良傑、杜奇懋、康俊傑、陳金土
    、吳錦榮、楊新權、駱國才等人所有之車輛油箱內之柴油，
    抽取至甲○○所有之上揭自用小貨車上之大型儲油桶內而竊
    取之。迄九十四年十二月間止，分別為警於九十四年九月四
    日上午二時三十分許，在國道一號高速公路二十九．四公里
    處查獲（附表本案）；於九十四年十二月一日上午九時十分
    許，在臺北市○○區○○街七十一巷十六弄十四號三樓查獲
    （附表併一）；於九十四年九月二十日上午一時五十分許，
    在臺北縣金山鄉○○路六十三號前查獲（附表併二），並扣
    得甲○○所有之螺絲起子三把（各次犯罪之時間、地點、被
    害人、竊盜方式及竊得之柴油均詳附表所示）。
二、案經內政部警政署國道公路警察局移送臺灣板橋地方法院檢
    察署檢察官偵查起訴及移送併辦。
    理  由
一、訊據被告甲○○、乙○○均對於上揭竊盜犯行坦承不諱，核
    與告訴人於丙○○、蕭順元、高良勇、蔡塗城、蔡榮輝、陳
    金釧、陳育東、張文輝、嚴立群、葉衛伸、連家欣、陳良傑
    、杜奇懋、康俊傑、陳金土、吳錦榮、楊新權、駱國才等人
    所於警詢中之證詞相符合。上揭告訴人於警詢中之證詞，業
    經被告等同意作為證據，依刑事訴訟法第一百五十九條之五
    第一項之規定有證據能力。復有附表卷內證據欄所示贓物認
    領收據、車輛、抽油裝置及監視器翻拍之照片、車籍作業系
    統查詢認可資料、送貨單、油槽作業月報表可按，且有扣案
    之車號七五六五－ＤＹ號自用小貨車一輛、抽油裝置一組及
    螺絲起子三把足資佐證。被告等之自白與事實相符合，本件
    事證明確，犯行洵堪認定，應依法論科。
二、按刑法第三百二十一條第一項第三款之攜帶兇器竊盜罪，係
    以行為人攜帶兇器竊盜為其加重條件，此所謂兇器，其種類
    並無限制，凡客觀上足對人之生命、身體、安全構成威脅，
    具有危險性之兇器均屬之，且祇須行竊時攜帶此種具有危險
    性之兇器為已足，並不以攜帶之初有行兇之意圖為必要，有
    最高法院七十九年台上字第五二五三號判例可資參照。扣案
    螺絲起子三把，本體為鐵製品，質地堅硬，總長分別約二十
    公分、二十五公分、十八．一公分，前端最窄處為○．一公
    分銳利，此有本院勘驗筆錄在卷可稽，於客觀上均足以對人
    之生命、身體、安全構成威脅，應屬兇器之一種。核被告甲
    ○○、乙○○攜帶上揭螺絲起子竊取他人車輛油箱內之柴油
    所為，均係犯刑法第三百二十一條第一項第三款之攜帶兇器
    竊盜罪。起訴書未查，僅論被告二人所為涉犯刑法第三百二
    十條第一項之竊盜罪嫌云云則有不合，惟起訴事實同一，應
    依刑事訴訟法第三百條之規定變更起訴法條；至附表併辦一
    至四雖未載於起訴事實，惟此部分與業經起訴本院判決有罪
    部分有裁判上一罪之連續犯關係為起訴效力所及本院自應併
    予審究。被告甲○○、乙○○就附表本案犯罪事實部分、被
    告甲○○與陳家淮就附表併二5 之犯罪事實部分、被告與孫
    榮財就附表其餘犯罪事實部分，有犯意聯絡及行為分擔均為
    共同正犯。被告甲○○、乙○○（附表本案事實部分）先後
    多次加重竊盜犯行，時間緊接，方法相同，觸犯構成要件相
    同之罪名，顯係基於概括犯意為之，為連續犯，依刑法第五
    十六條之規定，應以一攜帶兇器竊盜罪論處，並加重其刑。
    被告甲○○曾九十二年五月間因竊盜案件，經臺灣高等法院
    判處有期徒刑一年八月確定，甫於九十三年九月十四日縮刑
    期滿執行完畢，此有臺灣高等法院被告前案紀錄表在卷可按
    ，於五年內再犯
    本件最重本刑為有期徒刑以上之罪，為累犯，應依刑法第四
    十七條規定加重其刑，並依法遞加重之。爰審酌被告等均正
    值壯年，曾有多次前科仍不思向上，素行不良，此有上揭前
    案紀錄表足按，攜帶兇器行竊取他人車輛內之柴油，已造成
    告訴人等財產損害，然於犯後尚能坦承犯行，及其品行、犯
    罪動機、目的、手段、行為次數、生活狀況、智識程度及所
    生之損害等一切情狀，分別量處如主文所示之刑。扣案車號
    七五六五－ＤＹ號自用小貨車一輛、抽油裝置一組及螺絲起
    子三把，係供被告犯竊盜罪所用之物，且屬被告甲○○所有
    ，業經其供明在卷，爰依刑法第三十八條第一項第二款之規
    定，均宣告沒收之。末查，被告甲○○前因於九十一年十月
    三十日深夜，由吳文宗駕駛甲○○所有Ｐ六─一一五九號自
    用小貨車，與甲○○自臺北巿內湖區某處出發，經中山高速
    公路南下駛出南崁交流道，連續以該車輛上連接電瓶、馬達
    、長塑膠管、尖長型之吸嘴，及在車斗裝置容量分別為三千
    公升之二個大型油桶之抽油裝置，竊取六部路邊不詳姓名年
    籍之人所有柴油車輛內之柴油等犯行，業經臺灣高等法院以
    九十二年度上易字第八○一號判決判處有期徒刑一年八月確
    定，此有該案判決書及本院被告前案紀錄表在卷可憑，於上
    揭有期徒刑執行完畢後，又於九十四年間以相同手法再犯本
    件如附表所示十八次之竊盜犯行，足見被告甲○○有攜帶客
    觀上具危險性可供兇器用之工具，以抽油裝置竊取他人車內
    柴油之竊盜習慣無訛。其於前案入監執行完畢後，又以同樣
    方式犯本件之犯行，益證被告甲○○未因刑之執行而戒除竊
    盜之習慣，再參酌其攜帶兇器駕駛貨車竊取他人工地工程、
    運輸車輛內之柴油之犯罪手法，危害他人財產法益非輕，嚴
    重影響社會秩序，為達教化與矯治之目的，實有強制其從事
    勞動，學習一技之長及正確謀生觀念之必要，使其日後重返
    社會，能適應社會生活，爰依竊盜犯贓物犯保安處分條例第
    三條第一項第一款、第四條及第五條第一項前段之規定，宣
    告應於刑之執行前，令入勞動場所強制工作三年。
據上論斷，應依刑事訴訟法第二百九十九條第一項前段、第三百
條，刑法第二十八條、第五十六條、第三百二十一條第一項第三
款、第四十七第、第三十八條第一項第二款，竊盜犯贓物犯保安
處分條例第三條第一項第一款、第四條、第五條第一項前段，判
決如主文。
本案經檢察官朱立豪到庭執行職務。
中    華    民    國    95    年    6     月    16    日
                臺灣板橋地方法院刑事第十七庭
                        審判長法  官  張江澤
                              法  官  絲鈺雲
                              法  官  王綽光
以上正本證明與原本無異
如不服本判決應於送達後10日內向本院提出上訴狀
                              書記官  許清秋
中    華    民    國    95    年    6     月    19    日
附錄本案論罪科刑法條全文：
中華民國刑法第321條
 犯竊盜罪而有左列情形之一者，處六月以上、五年以下有期徒刑：
一  於夜間侵入住宅或有人居住之建築物、船艦或隱匿其內而犯之者。
二  毀越門扇、牆垣或其他安全設備而犯之者。
三  攜帶兇器而犯之者。
四  結夥三人以上而犯之者。
五  乘火災、水災或其他災害之際而犯之者。
六  在車站或埠頭而犯之者。
前項之未遂犯罰之。


司法院資訊處製作；財團法人民間司法改革基金會備份。
